臺灣宜蘭地方法院刑事判決　　　　　　　　　　　　　　九十三年度易字第五九號
　　公　訴　人　臺灣宜蘭地方法院檢察署檢察官
　　被　　　告　甲○○
右列被告因恐嚇案件，經檢察官提起公訴（九十二年度偵字第一五三六號），被告就
被訴事實為有罪之陳述，本院裁定進行簡式審判程序後判決如左：
    主  文
甲○○以加害生命、身體之事，恐嚇他人致生危害於安全，處有期徒刑參月，如易科
罰金，以參佰元折算壹日。
    事  實
一、甲○○為宜蘭縣警察局羅東分局冬山分駐所警員，與石蕙菁前為配偶（已於於民
    國八十八年間離婚），二人為家庭暴力防治法第三條第一款所列之家庭成員。甲○○於九十年九月十日生日當天下午五時許，與前妻石蕙菁及時任冬山分駐所同
    事戊○○、己○○警員等人一同前往宜蘭縣冬山鄉○○路之「阿宗海產店」飲宴
    慶生，晚間七時許，再相約至附近之「市民農園卡拉ＯＫ」喝酒唱歌。詎料甲○○與石蕙菁於酒後發生爭執互相拉扯，甲○○先推倒石蕙菁（未成傷），並欲毆
    打石蕙菁，但遭己○○等人勸阻，甲○○即先離去返回冬山分駐所二樓休息，準
    備夜間勤務。然石蕙菁心生不滿，旋即報警稱被毆打，時任冬山分駐所警員乙○○及庚○○即駕駛巡邏車到場處理，並將石蕙菁帶回冬山分駐所。石蕙菁於分駐
    所內表示欲對甲○○提出告訴，由警員庚○○受理，然因時任冬山分駐所副所長
    丙○○及己○○、庚○○等人出言安撫石蕙菁，並以外表看不出有受傷，倘欲報
    案應先去驗傷等語告知石蕙菁，石蕙菁即揚言要到別處報案，並至冬山分駐所外
    撥打電話透過蘭陽無線電台呼叫計程車後，再進入冬山分駐所內，而甲○○見狀
    旋下樓與石蕙菁溝通無效後，又返回二樓休息，石蕙菁仍在一樓辦公室內爭執。
    嗣於當晚近十二時許，時任冬山分駐所警員丁○○登上二樓提醒甲○○準備值班
    ，甲○○即著警察制服下樓領取警用手槍一把等制式裝備，丙○○再要求甲○○
    與石蕙菁溝通，甲○○即以其與石蕙菁之原住民族語言自冬山分駐所內往冬山分
    駐所外一路爭吵，其後石蕙菁所呼叫之計程車由司機林新富駕車抵達冬山分駐所
    外時，甲○○向石蕙菁表示當日係其生日，要求石蕙菁不要滋事，但石蕙菁仍堅
    決表示欲提出告訴，甲○○因略有酒意，一時心生怒氣憤而拔槍，以此加害生命
    、身體之事恐嚇石蕙菁，石蕙菁見狀心生畏懼而大聲喊叫，丙○○、丁○○、乙○○聞聲即出所勸阻，丙○○並命丁○○將甲○○之警用手槍一把及槍套取下，
    且令甲○○當晚停止執勤，石蕙菁乃搭乘林清富所駕駛之計程車離去。
二、案經石蕙菁訴由宜蘭縣警察局移送臺灣宜蘭地方法院檢察署檢察官偵查起訴。
    理  由
一、右揭事實，業據被告甲○○於本院調查、審理中供承不諱，並經告訴人即證人石
    蕙菁於警詢、偵查及本院審理中指訴綦詳，核與證人丙○○、乙○○、丁○○、
    戊○○、己○○於警詢或偵查中證述情節相符，並有證人丁○○所繪當日被告與
    告訴人即證人石慧菁於冬山分駐所外相對位置圖一紙存卷供參。而被告當日確有
    夜間值班勤務需領槍配用等情，亦有宜蘭縣警察局羅東分局冬山分駐所九人勤務
    分配表、員警出入及領用槍枝彈藥登記簿、員警工作紀錄簿、值班人員交接登記
    簿各一件附卷可稽（見偵查卷第十八至二十四頁）。雖證人林新富於警詢及偵查
    中均證稱：沒有看清楚該名員警（指被告）有無拔槍等語。然證人即宜蘭縣警察
    局督察室督察員劉舜賢曾於九十二年三月二十五日下午四時許，訪談證人林新富
    ，證人林新富則於公務車上表示：「當日被一小姐叫車，至冬山所外，看到一男
    （著警察制服，指被告）一女發生激烈爭吵，男方為阻止女方上計程車，有掏槍
    指著女方，後經女方大叫，所內友人衝出將其制止，女的趁機上車」等語，有訪
    談經過報告一件存卷可稽（見警詢卷第十六頁），證人劉舜賢並於偵查中結證前
    情屬實，顯見被告當日確有拔槍之動作。而員警拔槍之動作，依一般客觀情狀而
    言，對於人之生命、身體顯有產生危害之虞，足以使人心生恐懼。是綜上所述，
    本件事證明確，被告犯行洵堪認定，應予依法論科。
二、查被告甲○○在告訴人即證人石蕙菁面前拔出警用手槍，以此加害生命、身體之
    事恐嚇他人，致生危害於安全，核其所為，係犯刑法第三百零五條之恐嚇罪。又
    被告與告訴人即證人石蕙菁原為配偶，屬家庭暴力防治法第三條第一款所列之家
    庭成員，被告對告訴人即證人石蕙菁故意實施犯罪，亦為家庭暴力防治法第二條
    第二項之家庭暴力罪。爰審酌被告之素行、犯罪動機、目的，其身為執法人員，
    竟因家庭糾紛拔槍恐嚇，對於員警形象及社會治安造成影響，惟念其犯罪當時略
    有酒意，於犯罪後並坦承犯行，態度尚稱良好，而告訴人亦未因此受有重大損害
    等一切情狀，量處如主文所示之刑，並諭知易科罰金之折算標準，以資懲儆。至
    起訴書聲請對被告宣告緩刑部分，查被告前有二次傷害犯行，均係與告訴人即證
    人石蕙菁發生爭執所致，此據被告於本院審理中坦認無訛，雖該二案分別經臺灣
    花蓮地方法院以八十五年度易字第一二六二號及本院以八十七年度易字第三七號
    諭知不受理判決，有臺灣高等法院被告全國前案紀錄表可按，然足證被告與告訴
    人即證人石蕙菁長期關係不睦，而告訴人即證人石蕙菁並於本院審理中表示不願
    意原諒被告，不同意宣告緩刑等語（見本院九十三年三月十九日審理筆錄），是
    本院斟酌上情認為不宜予以緩刑宣告，附此敘明。
據上論斷，應依刑事訴訟法第二百九十九條第一項前段、第二百七十三條之一第一項
，刑法第三百零五條、第四十一條第一項，罰金罰鍰提高標準條例第一條前段、第二
段，判決如主文。
本案經檢察官劉憲英到庭執行職務。
中      華      民       國       九十三     年   三   月     三十一    日
                                  臺灣宜蘭地方法院刑事第四庭
                                      法  官  郭  顏  毓
右正本證明與原本無異。
如不服本判決，應於判決送達後十日內向本院提出上訴狀 (應附繕本) 。
                                      書記官  莊  淑  茹
中      華      民       國       九十三     年   四   月      二       日
附錄本件論罪科刑所用法條：
刑法第三百零五條
(恐嚇危害安全罪)
以加害生命、身體、自由、名譽、財產之事，恐嚇他人致生危害於安全者，處二年以
下有期徒刑、拘役或三百元以下罰金。
